臺灣苗栗地方法院民事裁定 
111年度消債抗字第3號
抗  告  人  周宏昇（更名為：周盈諄）

代  理  人  李毅斐律師（法扶律師）
上列抗告人依消費者債務清理條例聲請更生事件，對於民國111
年7月11日本院111年度消債清字第7號裁定提起抗告，本院合議
庭裁定如下：
    主  文
抗告駁回。
抗告費用新臺幣1,000元由抗告人負擔。
    理  由
一、抗告人前依消費者債務清理條例聲請更生，經本院以109年
    度消債更字第46號裁定抗告人自民國110年3月11日上午11時
    起開始更生程序，其後經抗告人提出更生方案，惟未得債權
    人會議可決，再經本院認抗告人所提更生方案未經債權人會
    議可決，亦無從依同條例第64條規定逕為認可，更生程序已
    無法進行為由，於111年7月11日以111年度消債清字第7號裁
    定抗告人自111年7月11日上午11時起開始清算程序（下稱原
    裁定），抗告人不服提起抗告。
二、抗告意旨略以：抗告人自始不同意進入清算程序，債權人不
    同意抗告人更生方案係阻止抗告人更生以求獲得更大清償金
    額；而抗告人現從事駕駛工作，無資方勞保，均按單程計算
    工資，故非逾期補正所得證明，抗告人已提出所得證明，且
    新冠肺炎疫情爆發後，抗告人收入受影響而無法增加，惟抗
    告人仍盡力提出更生方案，顯見抗告人願盡力履行更生方案
    並清償債務，並藉由疫情趨緩機會增加工時謀求加班津貼，
    每月收入可達新臺幣（下同）45,000元，並願節衣縮食降低
    生活必要支出而提高更生還款金額等語。並聲明：㈠原裁定
    廢棄、㈡上廢棄部分發回司法事務官續行更生程序。　　
三、按更生方案未依前二條規定可決時，除有第12條、第64條規
    定情形外，法院應以裁定開始清算程序。法院為前項裁定前
    ，應使債權人、債務人有陳述意見之機會（同條例第61條第
    1、2項）；又債務人有薪資、執行業務所得或其他固定收入
    ，依其收入及財產狀況，可認更生方案之條件已盡力清償者
    ，法院應以裁定認可更生方案，惟若更生方案無履行可能，
    法院不得裁定認可（同條例第64條第1項前段、第2項第2款
    、第63條第1項第8款）。
四、經查：　　
　㈠抗告人於更生程序陳報其聲請前二年收入為399,183元、支出
    為1,070,352元，財產總額0元，更生方案履行期間月收入3
    萬元、支出47,838元，並提出每月每期1,000元、共分72期
    、清償總金額72,000元、清償比例1.31%之更生方案（司執
    消債更卷第313至317頁），然該更生方案經依同條例第60條
    第1項規定送達債權人後，債權人除臺灣土地銀行外均具狀
    表示不同意（司執消債更卷第337至355頁），臺灣土地銀行
    則未具狀表示意見；嗣經本院於110年9月22日發函命抗告人
    於文到10日內補正存款帳戶、人壽保險、現任職公司及最近
    一年每月薪資收入、現住房屋為租賃或自有等收入及財產狀
    況，該函文並於同年月29日送達抗告人代理人（司執消債更
    卷第361、367頁本院函文、送達證書），惟經於110年10月2
    7日函催後（司執消債更卷第371、373頁本院函文、送達證
    書），抗告人代理人僅於同年11月18日具狀表示願試行調整
    更生方案，並未補正上開事項（司執消債更卷第375頁），
    再經多次電催後（司執消債更卷第381至385頁本院公務電話
    紀錄），抗告人代理人始於本院111年4月7日訊問程序當庭
    提出調整後更生方案，主張更生期間月收入可達35,000元、
    支出約34,152元，剩餘金額約848元，故每月每期清償1,000
    元、共分72期、清償總金額72,000元，並當庭表示抗告人現
    擔任白牌計程車司機，固定收入證明再陳報，抗告人一直未
    提供上開命補正資料等語，另提出抗告人110年8月18日到職
    後之里程獎金統計表及薪資明細（司執消債更卷第401至447
    頁本院訊問筆錄、抗告人民事陳報㈢狀）。
　㈡則依上所述，抗告人所提更生方案既未經債權人可決，其亦
    未撤回更生聲請，而其上開更生方案主張之固定收入自3萬
    元調整為35,000元，然其提出之110年8月18日到職後薪資明
    細，並未記載收入日期，亦未具體說明何以得據以認定其於
    更生期間內收入為3萬元或35,000元（司執消債更卷第403至
    447頁抗告人民事陳報㈢狀），經本院命補正後，其並未按期
    補正（消債抗卷第71至79頁本院函文、送達證書、抗告人民
    事陳報㈡狀），自無從認定其上開更生方案履行期間之固定
    收入為何；又其上開更正後更生方案，刻意剔除部分未成年
    子女之扶養費用，經命補正說明何以毋庸履行扶養義務，其
    亦未補正（司執消債更卷第402頁），亦無法認定其上開更
    生方案履行期間之固定生活支出為何；況其更正後固定收入
    、支出差額為848元，亦低於每月應清償之1,000元，從而其
    所提更生方案是否有履行可能，已有所疑。
　㈢又經本院命抗告人補正所得及財產狀況，其亦未遵期完整補
    正，僅於抗告審補行提出其主張為固定收入之111年5月18日
    起至111年9月1日止之存摺影本（消債抗卷第43至65頁），
    然經本院命其說明何以該等存摺資料得以證明其薪資可達45
    ,000元，其僅再行提出111年7月27日至111年10月6日之存摺
    資料，然並未具體說明上情（消債抗卷第77至89頁），致無
    從判斷其固定收入為何，而無法依其財產及收入狀況認定其
    是否已盡力清償；且縱認其固定收入可達45,000元，然其所
    提上開更生方案之每月1,000元清償條件，顯然低於其更正
    後收入與支出之差額，亦難認其已盡力清償。從而法院既無
    從裁定認可該更生方案，依上開規定，即應以裁定開始清算
    程序。
　㈣抗告人雖主張如上，惟原裁定於作成前業已發函賦予抗告人
    陳述意見機會（消債清卷第23、25頁本院函文、送達證書）
    ，而債權人是否可決更生方案，本即屬債權人自身權益；又
    抗告人不斷變更其於更生期間每月收入，然均未能補正完整
    所得資料及其他財產資料，致無從確認其客觀之所得及財產
    狀況，而無法判斷是否應裁定認可更生方案，故原裁定難認
    有何不當之處，抗告意旨所指，均無可採之處。
　㈤綜上，原裁定依同條例第61條第1項、第16條第1項、第83條
    第1項規定裁定抗告人開始清算程序，於法並無違誤，抗告
    人求予廢棄發回，俱屬無據，均應駁回。
五、據上論結，本件抗告為無理由，依民事訴訟法第495條之1第
    1項、第449條第1項、第95條、第78條規定，裁定如主文。
中　　華　　民　　國　　111 　年　　11　　月　　24　　日
                  民事第二庭  審判長法  官  王筆毅
　　　　　　　　　                  法  官  何松穎
　　　　　　　　　　　　　　　　　　法  官  劉奕榔
以上正本係照原本作成。
本裁定除以適用法規顯有錯誤為理由，不得再抗告；如提再抗告
，應於收受送達後十日內委任律師為代理人向本院提出再抗告狀
（須附繕本一份），並繳納再抗告費新臺幣1,000元。
中　　華　　民　　國　　111 　年　　11　　月　　24　　日
                                    書記官  郭娜羽